# 咨询陈版及各位老师关于资产划拨的会计处理

提问人：KGD789 时间：2019-10-15 14:36:52
A 集团公司是某城市的下属国资城投公司，A 公司下面全资子公司 B、C，城投为壮大资产规模，市国土部门会无偿向 A、B、C 公司无偿划拨注入土地资产，A集团公司对于无偿划拨的资产按照评估值入账。同时，A集团也会参与市场竞争，通过市场招拍挂方式取得土地。 2018 年，B 公司通过招拍挂方式取得的土地被政府部门无偿收回，B 公司没有取得相应的补偿，此地块取得的成本、契税合计 20000 万元，由于 B 公司账面没有资本公积，项目组直接冲减的资本公积，导致资产负债表日的资本公积为负值。
1 、由于是通过招拍挂取得的土地，如果被无偿收回，在资本公积核算是否恰当？是否应当计入当期损益（营业外支出）？
2 、如果是当时无偿划拨的土地，由于当时划拨过来时是计入资本公积。此时无偿收回，首先分析当时入账的合理性，如果当时入账不恰当，作为会计差错追溯调整。如果当时入账是恰当的，冲减当期的资本公积？资本公积不够冲减，冲减留存收益？

回答人：chenyiwei
首先考虑无偿收回的原因，例如是基于股东和被投资企业之间特定身份的无偿划出，还是因为违反了相关法律法规规定（例如构成了闲置土地）而被依法收回？前者应冲减权益（依次冲减资本公积、盈余公积、未分配利润）；后者应作为营业外支出处理。
另外要注意：如果无偿划入的土地，其性质仍为划拨土地，则不能按评估值入账增加企业的净资产。

提问人：KGD789 时间：2019-10-16 13:41:54
谢谢！这种划拨的即使土地的权证办在公司，也不确认为公司的资产吗？

回答人：chenyiwei
是。